# 关于股权转让过程中印花税的问题

提问人：andry-c 时间：2012-10-30 10:11:45
请教陈老师，母公司向少数股东购买其手中持有 20 亿元的股权，购买完成后母公司100%持有子公司的股权。双方在协议中约定，发生的印花税等相关费用都有母公司来承担。现在少数股东要缴纳 100 万元的印花税，这 100 万元由母公司转给少数股东，少数股东然后缴纳。但这 100 万由子公司转给母公司（少数股东），母公司然后再给少数股东。代替少数股东缴纳的这 100 万的印花税，如何处理？子公司代为支付这 100 万元的印花税，如何处理呀？作为权益性交易还是直接做费用支出呢？

回答人：chenyiwei
回复 andry-c 的帖子
1 、该项印花税的纳税义务原先并不是子公司的，因此子公司代为承担该笔税款，应视作与其母公司之间进行的权益性交易，子公司作冲减资本公积处理，母公司相应视同部分回收投资处理。
2 、母公司个别报表层面可把该笔代为承担的印花税视作交易对价的调整，增加由收购少数股权所形成的长期股权投资的账面价值。
合并报表层面相应调整资本公积。